【裁判字號】    89,易,3365
【裁判日期】    891006
【裁判案由】    竊盜
【裁判全文】
臺灣板橋地方法院刑事判決                      八十九年度易字第三三六五號
    公  訴  人  臺灣板橋地方法院檢察署檢察官
    被      告  乙○○
右列被告因竊盜案件，經檢察官提起公訴（八十九年度偵字第一三七六六號），本院
判決如左：
      主      文
乙○○竊盜，累犯，處拘役伍拾玖日。
      事      實
一、乙○○曾有竊盜、違反麻醉藥品管理條例案件前科，其所犯最近一次違反麻醉藥
    品管理條例案件，於民國八十二年十一月十五日經本院判處有期徒刑五年四月確
    定，八十七年十一月二十八日假釋交付保護管束執行完畢，仍意圖為自己不法之
    所有，於八十九年五月十九日凌晨二時許，在臺北縣新莊市○○路三八號前，因
    見甲○○所有之ＣＶ－八二○五號牌自用小貨車停放該處，即以不詳工具打破該
    車玻璃車窗（毀損部分未據告訴）之方式，而入內徒手竊取甲○○所有之行動電
    話充電器、雷達測速器各一個及錄音帶一捲，得手後，並將該等竊得物品置放於
    亦停放在附近為其所有之二Ａ－四二二二號牌自用小客車內，旋為甲○○發現報
    警處理，而循線偵悉上情。
二、案經臺北縣警察局新莊分局報請臺灣板橋地方法院檢察署檢察官偵查起訴。
      理      由
一、訊之被告乙○○矢口否認有何竊盜之犯行，辯稱：前述二Ａ－四二二二號牌自用
    小客車係曾嘉文借用其名義所購買，其並未竊取甲○○所有之行動電話充電器、
    雷達測速器各一個及錄音帶一捲等物品云云。經查，右揭事實，業據被害人甲○
    ○於警訊及偵查中均指稱被告確係行竊伊上開物品之人甚詳，並經證人即親見被
    告行竊之林文章於偵查中證述上情無訛。再查，二Ａ－四二二二號牌自用小客車
    確係登記為被告所有乙節，有車籍作業系統－查詢認可資料一份附於偵查卷可稽
    ，而被告雖辯稱該車係曾嘉文借用其名義所購買云云，惟此據證人曾嘉文於偵查
    中到庭陳稱彼並未借用被告名義購買該車，該車並非彼所有等情明確，顯見二Ａ
    －四二二二號牌自用小客車應係被告所有，益徵被告確有竊取甲○○所有之行動
    電話充電器、雷達測速器各一個及錄音帶一捲，而於得手後，即將該等竊得物品
    置放於其所有之二Ａ－四二二二號牌自用小客車之情甚明。此外，復有臺北縣警
    察局贓物認領保管單一件附於偵查卷可按，被告前開所辯，尚難採信，本件事證
    已臻明確，被告之犯行堪予認定。
二、被告意圖為自己不法之所有，而竊取他人之動產，核係犯刑法第三百二十條第一
    項之竊盜罪。次查，被告曾有竊盜、違反麻醉藥品管理條例等案件前科，其所犯
    最近一次違反麻醉藥品管理條例案件，於八十二年十一月十五日經本院判處有期
    徒刑五年四月確定，八十七年十一月二十八日假釋交付保護管束執行完畢，有臺
    灣高等法院檢察署刑案紀錄簡覆表一份在卷足參，茲於有期徒刑執行完畢後五年
    內再犯有期徒刑以上之罪，為累犯，應依法加重其刑。爰審酌被告已有竊盜之紀
    錄，仍為本件竊盜之犯行，與其行竊之手段、所生危害、所竊財物之價值及其犯
    後態度不佳否認犯行等一切情狀，量處如主文所示之刑，以示懲戒。
據上論斷，應依刑事訴訟法第二百九十九條第一項前段，刑法第三百二十條第一項、
第四十七條，罰金罰鍰提高標準條例第一條前段，判決如主文。
本案經檢察官黃和村到庭執行職務。
中      華      民      國        八十九      年      十    月    六    日
                                      臺灣板橋地方法院刑事第一庭
                                          法  官  邱 靜 琪
右正本證明與原本無異
如不服本判決，應於送達後十日內向本院提出上訴狀
                                          書記官  劉 日 賓
中      華      民      國        八十九      年      十    月    七    日
附錄本案論罪科刑法條全文：
刑法第三百二十條
意圖為自己或第三人不法之所有，而竊取他人之動產者，為竊盜罪，處五年以下有期
徒刑、拘役或五百元以下罰金。
意圖為自己或第三人不法利益，而竊佔他人之不動產者，依前項之規定處斷。
前二項之未遂犯罰之。


司法院資訊處製作；財團法人民間司法改革基金會備份。
